# 求助陈版，关联方借款利息收入确认问题

提问人：lovelyandy 时间：2016-05-17 19:04:33
陈版好，请教一个关联方借款利息收入确认问题。 A和B发起设立了C，持股比例A 30%，B 70%。C又设立了一个房地产开发的项目公司D，A和B筹资 5 亿以C的名义委托贷款方式借给D，到期还本付息。D用这笔钱买了块地，目前尚未开工。
请问C的这个委托贷款的利息收入是否本年就可以确认？利息收入确认需要符合什么条件吗？我的疑虑是，万一项目中途黄了，那确认利息收入不是不合理？

回答人：chenyiwei
利息收入的确认应遵循《企业会计准则第 14 号——收入》对让渡资产使用权收入的确认原则，即应满足：（一）相关的经济利益很可能流入企业；（二）收入的金额能够可靠地计量。所以应当对D偿还借款本息的能力进行谨慎的估计，在合理保证能够收回本息的前提下才能确认利息收入。如果已确认的应收利息和本金发生减值的，则按《讲解 2010 》P391～ 395 所述的“贷款和应收款项减值”的相关规定处理。